Inventaris van het archief van de Nederlands-Indische Spoorwegmaatschappij (NISM), (1842) 1863-1973 (1979)
Nationaal Archief, Den Haag
- KABINET-DOSSIERS
  - Dossiers nr. 86 - nr. 115., 1917 - 1919; 681
    nr.104 Kaderstaat 1919 1919
    nr.105 Ontslag R.van Apeldoorn 1918
    nr.106 Afhalen aangetekende stukken en postwissels 1918
    nr.107 Uitgifte aandelen 1918 - 1919
    nr.108 Uitgifte aandelen 1918 - 1919
    nr.109 Uitgifte aandelen 1918 - 1919
    nr.110 Uitgifte aandelen 1918 - 1919
    nr.111 Verloven naar Europa 1918 - 1919
    nr.112 Verloven naar Europa 1918
    nr.113 Ontslag Mr.Dirkzwager 1918 - 1920
    nr.114 Verlofverlening van Heel 1918 - 1920
    nr.115 Verlof van Marle 1919 - 1920
  - Dossiers nr. 117 - nr. 133., 1918 - 1923; 682
    nr.117 Bevordering 1918 - 1921
    nr.118 Bevordering 1918 - 1920
    nr.119 Reclame H.W.Dekker 1918 - 1922
    nr.120 Ontslag opzichter Huffstadt 1918 - 1920
    nr.121 Reclame omtrent verlof 1919
    nr.122 Reclame van hoofdcommies Topeé 1919
    nr.123 Correspondentie van de R.v.B. aan de Raad van Commissarissen 1918
    nr.124 Bevordering Ir.Meyer 1918 - 1919
    nr.125 Anciënniteits-volgorde 1916 - 1923
    nr.127 Tramweg Semarang-WillemI 1918
    nr.130 Aanvulling artikel pensioenfonds 1918
    nr.132 Bevordering de Bruyn-Kops 1919
    nr.133 Ontslag inspecteur Zomer 1920 - 1921
  - Dossiers nr. 139 - nr. 180., 1919 - 1934; 683
    nr.139 Ontslag Dr.Louzada 1919
    nr.140 Overtocht naar Europa 1919
    nr.141 Benoemingen en reclames 1919 - 1920
    nr.142 Ontslag ambtenaar Zorbag 1918 - 1919
    nr.143 Duurtetoeslag en vrije overtocht naar Europa 1919
    nr.145 Techniesch Bureau 1919 - 1923
    nr.147 Correspondentie van inspecteur Eerkens aan de R.v.B. 1920
    nr.148 Ontslag opzichter Brickmann 1919
    nr.150 Personeel 1919
    nr.151 Bevordering inspecteur van Doorn 1919 - 1922
    nr.153 Vertrek boekhouder Lansdorp 1919
    nr.154 Stage van Ir.Nieuwenhuis bij S.S. 1919 - 1920
    nr.155 Geneeskundig onderzoek 1919
    nr.156 Geneeskundig onderzoek 1919
    nr.157 Benoeming tot boekhouder 1919
    nr.158 Nieuwe loonregeling 1919
    nr.159 Bevordering Ing.de Jonge Mulock Houwer 1919 - 1920
    nr.160 Ontslag klerk Lucier 1919
    nr.161 Personeel en waarneming 1919 - 1934
    nr.162 Geneeskundige keuring 1919 - 1920
    nr.163 Verlofsbezoldiging 1919 - 1920
    nr.164 Uitbetaling duurtetoeslag 1919
    nr.165 Ontslag commies van Eeckhoven 1919
    nr.166 Ontslag klerk Gemser 1919
    nr.167 Uitgifte aandelen 1919 - 1920
    nr.168 Bevordering van der Tas 1919
    nr.169 Bevordering 1919 - 1934
    nr.170 Uitgifte aandelen 1919 - 1920
    nr.171 Loonregeling hoofdcommiezen 1919 - 1920
    nr.172 Wijziging gratificatieregeling 1919 - 1920
    nr.173 Sollicitatie 1919
    nr.174 Inlichtingen over personeel 1919
    nr.175 Inlichtingen over personeel 1919
    nr.176 Bijlage op verlofbezoldiging 1919
    nr.177 Verloftractement 1919
    nr.178 Verlofsverlenging 1919
    nr.179 Bijslag verlofsbezoldiging 1919
    nr.180 Inlichtingen over ingenieur Meyers 1919 - 1923
  - Dossiers nr. 181 - nr. 218., 1911 - 1931; 684
    nr.181 Indienstneming middelbare technici 1919 - 1920
    nr.182 Schuldvordering op Angenent 1919 - 1920
    nr.183 Schuldvordering op Angenent 1919 - 1920
    nr.184 Ingenieurs Tractie en Materieel 1919 - 1920
    nr.185 Ontslag boekhouder Lansdorp 1919
    nr.186 Zegelen van aandelen enz. 1919 - 1920
    nr.187 Ontslag commies Oltmans 1919
    nr.188 Benoeming boekhouders 1919 - 1920
    nr.189 Begroting personeel 1919 - 1921
    nr.190 Autodiensten 1919 - 1920
    nr.191 Ontslag opzichter Neisingh 1919 - 1921
    nr.192 Ontslag magazijnmeester Mierop 1919 - 1920
    nr.193 Hypotheek voor woningbouw 1920 - 1924
    nr.194 Uitkering 1920
    nr.195 Ontslag commies Gortmans 1919
    nr.197 Ontslag commies Lopulisa 1919 - 1920
    nr.198 Bevordering de Lannoy 1920
    nr.199 Salarisverhoging dienstchefs 1920 - 1921
    nr.200 Ontslag opzichter Tirion 1919 - 1920
    nr.201 Sollicitatie stationscommies 1920
    nr.202 Wijziging en aanvraag concessies 1920 - 1921
    nr.203 Ontslag klerk Soewardi 1919 - 1920
    nr.204 Verplegingskosten 1920
    nr.205 Comitévan Bestuur, samenstelling en mutaties 1911 - 1931
    nr.206 Geneeskundig onderzoek 1920
    nr.207 Sollicitatie Baron van Slingelandt 1920
    nr.208 Indiensttreding Budde 1920
    nr.209 Ziekenfonds 1920 - 1928
    nr.211 Ontslag Baron van Slingelandt 1920
    nr.212 Inlichtingen aan de voorzitter van het C.v.B. 1920 - 1921
    nr.213 Bevordering en titulatuur 1920 - 1924
    nr.216 Opleiding opzichter van Eerden 1920
    nr.217 Claims van aandelen 1920
    nr.218 Verhoging reizigers- en bagagetarief 1920
  - Dossiers nr. 223 - nr. 246., 1919 - 1934; 685
    nr.223 Duurtetoeslag 1920 - 1928
    nr.224 Duurtetoeslag 1920
    nr.226 Wijzigingen in de dienstvoorwaarden 1920 - 1934
    nr.228 Verlof en ontslag Ing.Louwerse 1919 - 1921
    nr.229 Salarisregeling ingenieur Verhoeven 1920 - 1922
    nr.231 Personeel 1920 - 1922
    nr.232 Verzoekschrift van ambtenaren 1920
    nr.233 Inlichtingen over Neidig 1920
    nr.234 Schadevergoeding wegens ongeval 1919 - 1920
    nr.235 Ontslag werktuigkundige Doornbos 1920
    nr.236 Bevordering tot rang 4 1921
    nr.237 Bevordering sectiechefs 1920
    nr.239 Betalingen aan Bliemer 1920
    nr.240 Betalingen aan Bliemer 1920
    nr.241 Aanstelling inspecteur van Putten 1920
    nr.242 Ontslag van van Putten 1920
    nr.244 Suikervervoer 1920 - 1921
    nr.246 Dagboek van ingenieur van Ham 1920 - 1923
  - Dossiers nr. 248 - nr. 262., 1920 - 1930; 686
    nr.248 Suikervervoer 1920 - 1921
    nr.249 Collectief verzoekschrift adj.ingenieurs 1920
    nr.250 Collectief verzoekschrift adj.ingenieurs 1920
    nr.251 Geneeskundige keuring van Putten 1920
    nr.252 Loonregelingen 1920 - 1921
    nr.253 Restitutie passagekosten 1920
    nr.254 Jaarlijkse gratificatie 1920 - 1921
    nr.255 Ontslag opzichter Alkemade 1920
    nr.256 Bevordering van ambtenaren van rang 5 naar 4 1920 - 1930
    nr.257 Keuring Kreeft 1920
    nr.259 Ontslag Wolter 1920 - 1921
    nr.261 Dienst- en rusttijden 1922 - 1923
    nr.262 Salarisregeling Knol en Engelbart 1920 - 1921
  - Dossiers nr. 263 - nr. 293., 1920 - 1931; 687
    nr.263 Uitrustingskosten 1920 - 1921
    nr.264 Verlof wegens langdurige dienst 1920 - 1921
    nr.265 Begroting personeel 1920 - 1921
    nr.267 Toekenning van de titel hoofdingenieur 1920 - 1921
    nr.268 Bevordering en verlofsverlenging 1920 - 1932
    nr.269 Verlof en beïndiging dienstverband 1920 - 1921
    nr.272 Oprichting drukkerij in Indië 1920 - 1922
    nr.273 Correspondentie met het Hoofdbestuur van de vereniging van Spoor-en Tramwegpersoneel 1921
    nr.274 Stukken betreffende ambtenaar Gerlach 1920 - 1925
    nr.275 Aanvraag verhoging pensioen ambtenaren 1921
    nr.276 Anciënniteitsregeling 1921
    nr.277 Bevordering Kissling 1921
    nr.278 Uitzending personeel 1921
    nr.279 Stukken betreffende inspecteur Elce 1921 - 1931
    nr.280 Passagekosten gezinsleden 1921 - 1924
    nr.281 Beoordelingsstaten 1921
    nr.282 Verzekeringen betreffende ing. Lang 1921
    nr.283 Herbenoeming oud-ambtenaar Frederiksz 1921
    nr.285 Stukken betreffende de heer Martis 1921 - 1924
    nr.286 Ontslag commies Klots 1921
    nr.288 Stukken betreffende volmachten 1921
    nr.290 Uitzending opzichter Goewie 1920 - 1921
    nr.291 Verlofverlenging chef Mierop 1921 - 1922
    nr.292 Stukken betreffende de notulen 1921 - 1929
    nr.293 Concessies 1921 - 1924
  - Dossiers nr. 295 - nr. 320., 1921 - 1932; 688
    nr.295 Stuk betreffende "couranten bericht" door Kemink 1921
    nr.296 Weigering onderhoud van Noordaa 1918 - 1921
    nr.297 Cessie pensioengelden van Putten 1920 - 1921
    nr.298 Kapitaalsuitgaven ten behoeve van het houtvervoer op Grisee 1921
    nr.299 Inkomsten ambtenaar van Weel 1921
    nr.300 Ontslag ambtenaar Felix 1921
    nr.301 Verzoeningsraad voor de spoordiensten op Java 1921
    nr.302 Ontslag opzichter Blei 1921
    nr.303 Lidmaatschap Volksraad 1921 - 1926
    nr.304 Maatregelen in geval van staking 1921 - 1923
    nr.305 Circulaire inscheping Genua/Marseille 1921 - 1924
    nr.306 Ontslag betaalmeester Schors 1921
    nr.307 Uitzending van opzichters 1921
    nr.308 Niet-bevordering v.d.Sluys Veer 1921 - 1922
    nr.309 Ontslag opzichter Stevens 1921
    nr.310 Nadere gegevens over beïndiging dienstbetrekking 1921
    nr.311 Verlof ingenieur Felix 1921 - 1926
    nr.312 Kapitaalsbegroting 1922
    nr.313 Bevordering tot rang 3 en hoger 1921
    nr.316 Beschikkingsrecht Semarang-Vorstenlanden 1922 - 1932
    nr.317 Medegebruik baanvak Semarang-Broemboeng 1921 - 1925
    nr.318 Ontslag klerk Koevoets 1921
    nr.319 Vervroegde pensionnering Kreune 1922
    nr.320 Bevordering ambtenaar van Beem 1921 - 1928
  - Dossiers nr. 322 - nr. 340., 1922 - 1930; 689
    nr.322 Pensioenfonds 1922
    nr.323 Ontslag commies de Wilde 1922
    nr 324 Klacht tegen inspecteur Westerouen ingediend 1922
    nr.326 Bevordering tot opzichters le klasse 1922
    nr.327 Stukken betreffende werktuigkundige Stekelenburg 1922 - 1924
    nr.328 Verlof werkmeester Doods 1922 - 1930
    nr.329 Ontslag opzichter Grootoonk 1922
    nr.330 Onrani en Indische Ondernemersbond 1922 - 1930
    nr.331 Bezetting van de Dienst Tractie en Materieel 1922
    nr.332 Voorzieningfonds Inlandsche ambtenaren 1922
    nr.333 Tewerkstelling ingenieur Beukelman 1922
    nr.334 Bezuinigingen 1922 - 1923
    nr.337 Afschriften besluiten en overeenkomsten 1922
    nr.338 Notulen Semarangsche Spoorweg Commissie 1922
    nr.339 Remises 1922
    nr.340 Verbetering spoorwegtoestanden in en nabij de gemeenten op ava 1922
  - Dossiers nr. 341 - nr. 364., 1922 - 1932; 690
    nr.341 Pensionnering sectiechef Phillipi 1922
    nr.344 Tewerkstelling ingenieur Leupen 1922 - 1927
    nr.345 Verschil passagekosten Habekotte 1922
    nr.346 Ontslag commies van Zeeland 1922
    nr.347 Europees verlof Reynst 1922 - 1932
    nr.350 Ontslag opzichter Kuiper 1922
    nr.351 Erkenning buiten echt geboren kinderen 1922
    nr.352 Ontslag 1922
    nr.353 Bevorderingen 1922 - 1929
    nr.354 Europees verlof Bouwer 1922 - 1923
    nr.355 Begroting personeel 1923
    nr.356 Verhoging van bezoldiging 1923
    nr.357 Europese verloven 1923 - 1924
    nr.358 Bevordering ambtenaren 1923
    nr.359 Bevordering ambtenaren 1923
    nr.360 Ontslag Mandoer Matkassan 1923
    nr.361 Inlandsche ambtenaren 1923
    nr.363 Beoordeling personeel 1923
    nr.364 Notulen van samenkomst E.D.C.B.A. 1923
  - Dossiers nr. 367 - nr. 389., 1923 - 1934; 691
    nr.367 Assurantie 1923
    nr.368 Algemene kosten en rente ten laste van bouwen uitbreidingsrekeningen 1923
    nr.369 Bevordering en bezoldiging 1923
    nr.371 Verlof sectiechef Ketel 1923
    nr.372 Ontslag ingenieur Ypes 1923
    nr.373 Wachtgeldregeling 1923 - 1934
    nr.374 Inschrijving beambten in pensioenfonds 1923
    nr.375 Ontslag controleur Scheepe na klachten 1923
    nr.376 Ontslag pakhuismeester Bennink 1923
    nr.377 Personeelsbegroting 1924
    nr.378 Dienstverband ambtenaar Widdecke 1923 - 1927
    nr.379 Verlof Ir.Duyzings 1923 - 1932
    nr.380 Ontslag ingenieur Kissling 1923
    nr.381 Brug in deweg Batoeretno-Ngeromoko 1923 - 1924
    nr.382 Dienstcontract Ir.van Ham 1923
    nr.383 Ontslag opzichter Tuinhof 1923
    nr.384 Vervroeging lidmaatschap pensioenfonds 1923
    nr.385 Ontslag Boudier na onregelmatigheden 1923
    nr.386 Credietverlening 1923 - 1934
    nr.387 Prijzen magazijnsgoederen 1923
    nr.389 Ontslag inspecteur Kliphuis 1923 - 1924
  - Dossiers nr. 390 - nr. 400., 1923 - 1934; 692
    nr.390 Herziening reglement ondersteuningsfonds 1923 - 1933
    nr.391 Stukken betreffende inspecteur Cramer 1924
    nr.392 Benoeming tot afdelingschef 1923 - 1924
    nr.393 Overdracht rollend materieel Semarang-Vorstenlanden aan tramweg Djokja-Brossot 1923 - 1924
    nr.394 Schuldvordering op Hunt 1924
    nr.396 Ontslag magazijnmeester Schunke 1924
    nr.398 Jaarverslagen 1924 - 1934
    nr.400 Wachtgeld sectiechef Vermaesen 1924
  - Dossiers nr. 401 - nr. 415., 1924 - 1934; 693
    nr.401 Wijziging reglementen 1924
    nr.402 Vrouwelijke ambtenaren 1924
    nr.404 Stukken betreffende adjunct-inspecteurs 1924 - 1934
    nr.405 Reclame magazijnmeester Tremio 1924
    nr.406 Personeelsbegroting 1925
    nr.407 Europese verloven 1924
    nr.408 Pensionnering inspecteur Leddy 1924 - 1925
    nr.409 Inschrijving in pensioenfonds van Struwe 1924
    nr.410 Verslag van de Salaris Commissie 1924
    nr.411 Onderhandelingen met de Staatsspoorwegen 1924 - 1926
    nr.412 Verhoging rijsnelheid op de lijn Semarang-Gambringen 1924 - 1925
    nr.413 Overeenkomsten havensporen 1924 - 1925
    nr.414 Bevordering commies Allart 1925 - 1928
    nr.415 Opleiding en bevordering Goudberg 1925 - 1927
  - Dossiers nr. 416 - nr. 435., 1925 - 1931; 694
    nr.416 Rechtszaken in verband met pensioenfonds 1925
    nr.417 Vaststelling aantal dienstjaren voor berekening jaarlijkse gratificatie 1925
    nr.419 Ontslag ingenieur Vroeg 1925
    nr.420 Luchtverkeer 1925
    nr.421 Verlof inspecteur Engelbart 1925
    nr.422 Ontslagen 1925
    nr.423 Bedrijfsstudies 1925
    nr.424 Bevordering inspecteur Heitinga 1925
    nr.425 Exploitatie-begroting 1925
    nr.426 Pensioenfonds 1925 - 1929
    nr.427 Aanstelling ingenieur Breuning 1925 - 1930
    nr.429 Indologische studiën 1925
    nr.431 Opleiding van Steenhouwer 1925
    nr.432 Passage van afzonderlijk reizende gezinsleden 1925
    nr.433 Revolutionaire propaganda 1925
    nr.434 Belastingschuld opzichter Phillipi 1925 - 1931
    nr.435 Gelden pensioenfongs en betaling gratificatie 1927
  - Dossiers nr. 436 - nr. 470., 1925 - 1934; 695
    nr.436 Jaarlijkse premies 1925
    nr.437 Beoordeling stationschef Epskamp 1925
    nr.438 Jaarlijkse gratificatie 1925 - 1930
    nr.439 Verzoeken om promoties 1925
    nr.440 Benoeming adjunct-ingenieur 1925 - 1926
    nr.441 Pensioenfonds 1925 - 1934
    nr.442 Treincontrole op de Stoomtramwegen 1925
    nr.443 Personeelsbegroting 1926
    nr.445 Rente op rente bouwrekeningen tramwegen 1926
    nr.451 Bezoldiging Ir.van Marle 1926
    nr.453 Rente van bouw-en uitbreidingsrekening Semarang-Vorstenlanden 1926
    nr.454 Rente van rente bouw-en uitbreidingsrekeningen 1926 - 1927
    nr.455 Bevorderingen 1926
    nr.456 Afschrijving magazijnsvoorraad 1926
    nr.458 Beoordeling personeel 1926 - 1934
    nr.459 Sollicitatie Verloop 1926
    nr.460 Het wachthuisje te Salem en het verhuren van spoorgronden aan derden 1926
    nr.461 Eenvormigheid goederentarieven 1926 - 1928
    nr.462 Bevorderingen 1926 - 1931
    nr.463 Stukken betreffende inspecteur de Beus 1926 - 1930
    nr.464 Aanwijzingen van een andere betrekking aan voor ondersteuning in aanmerking komend personeel 1926
    nr.465 Beslaglegging op pensioen Kunkels 1926 - 1932
    nr.466 Verlofsbezoldiging 1926
    nr.467 Benoeming in vaste dienst 1926 - 1928
    nr.468 Begroting personeel 1928
    nr.469 Arrestaties personeel 1926
    nr.470 Tijdelijke voorziening hoger personeel bij de dienst van weg en werken 1926
  - Dossiers nr. 471 - nr. 500., 1926 - 1933; 696
    nr.471 Pensioenfonds 1926
    nr.472 Wachtgeld 1926 - 1927
    nr.474 Bevordering 1927 - 1932
    nr.475 Notulen algemene vergadering der Ned.Ver, van Locaalspoorwegen en tramwegen 1927
    nr.476 Herziening reglementen pensioenfonds en voorzieningsfonds 1927 - 1928
    nr.478 Arbeidsovereenkomst ambtenaar Piepenbrink 1927
    nr.479 Ontslag inspecteur Schoof 1927
    nr.480 Arbeidsovereenkomst opzichter Dommerholt 1927
    nr.482 Tewerkstelling opzichter v.d.Ven 1928
    nr.484 Bevordering de Ceuninck 1927 - 1932
    nr 486 Verlof Ir.Asselbergs 1927
    nr.487 Boeking uitgaven terreinaankoop Semarang 1927
    nr.488 Spoorwegongeval 1927
    nr.489 Tegemoetkoming aan Tiesselinck 1927 - 1928
    nr.490 Benoeming Hamwijk 1928
    nr.491 Tarief voor Vorstenlanden tabak 1928
    nr.492 Verlenging dienstverband van Mastrigt 1928
    nr.495 Verrekeningen met opzichter de Roode 1928
    nr.496 Pensieenfonds 1928 - 1933
    nr.497 Ontslag opzichter Versteegh 1928 - 1929
    nr.498 Uitkering bij ontslag op verzoek 1928 - 1931
    nr.500 Betaling voor rekening van ambtenaar de Haas 1928
  - Dossiers nr. 501 - nr. 520., 1928 - 1930; 697
    nr.501 Dactyloscopie 1928
    nr.502 Aanstelling in vaste dienst Smit 1928 - 1929
    nr.503 Opname in vaste dienst Vuyk 1928 - 1929
    nr.505 Verzoek chef de Ceuninck van Capelle 1929
    nr.506 Sollicitaie van Exter 1929
    nr.507 Ziekenfonds voor het personeel te Semarang 1929
    nr.508 Gratificatie 1928
    nr.509 Bedrijfspremie Staatsspoorwegen 1930
    nr.510 Pensionnering opzichter van Spiegelenburch 1929
    nr.511 Verbreking door de Staatsspoorwegen van de betrekkingen met de Spoorbond 1929
    nr.514 Benoeming in vaste dienst van Siebelink 1929
    nr.515 Benoeming in vaste dienst Mr.Sutorius 1929 - 1930
    nr.516 Benoeming in vaste dienst Gallas 1930
    nr.517 Benoeming Hoofdingenieurs 1930
    nr.518 Medetellen voor het pensioen van dienstjaren bij Nederlandse Spoorwegen 1930
    nr.520 Doorlopende onderstand aan de nagelaten betrekkingen van beambten 1930
  - Dossiers nr. 522 - nr. 532., 1930 - 1934; 698
    nr.522 Bevordering Ir.Jurgens 1930 - 1934
    nr.523 Aflossing schuld en wachtgeldstelling Ir.Prins 1930 - 1932
    nr.524 Overzicht personeel 1930
    nr.525 Verlofsbezoldiging 1930
    nr.526 Verzoek om ondersteuning 1930
    nr.527 Uitzending motordraisines 1930
    nr.529 Verhoging van bezoldiging 1931
    nr.530 Wachtgeld commies Grootendorst en Kops 1931
    nr.531 Wachtgeld commies Grootendorst en Kops 1931
    nr.532 Voostellen van de Commissie ter voorbereiding van een regeling van de rechtstoestand van de Inlandsche ambtenaren 1931
  - Dossiers nr. 535 - nr. 540., 1931 - 1935; 699
    nr.535 Afvloeiing personeel, wachtgeld, bezuinigingsmaatregelen, wijziging dienstorders personeel, vervanging dienstorders personeel 1931 - 1935
    nr.536 Autoverordening Oost-Java 1931
    nr.537 Ontslag ingenieur Engelbart 1932
    nr.539 Verloven hoger personeel 1931
    nr.540 Bevordering tot Hoofdstationschef 1931
  - Dossiers nr. 541 - nr. 567., 1928 - 1947; 700
    nr.541 Wachtgeld opzichter de Graaff Guiloud 1931
    nr.542 Ontslag chef Gaanstra 1931
    nr.543 Bevordering inspecteur Moorees 1931
    nr.545 Verzoek opzichter van Bijlevelt 1928 - 1932
    nr.546 Bevordering tot adjunct-inspecteur 1932
    nr.547 Bevordering tot adjunct-inspecteur 1932
    nr.549 Verlof naar Europa 1932
    nr.550 Verlof en bevordering van Ir.v.Lookeren 1932 - 1933
    nr.551 Uitkering bij ontslag wegens ongeschiktheid 1932
    nr.553 Bevordering Ir.Colenbrander 1932 - 1933
    nr.554 Octrooien van Zonneveld 1932 - 1933
    nr.555 Bevordering 1933
    nr.556 Bevordering 1933
    nr.558 Vrije overtocht naar Europa Manneveld 1933
    nr.562 Bevordering Ir.Slim 1934
    nr.563 Bevordering Fris en de Vos 1934
    nr.564 Bevordering Fris en de Vos 1934
    nr.566 Verbod ten aanzien van verenigingen 1934
    nr.567 Uitzending naar Indië;positieregeling 1946 - 1947
- DIVERSEN
  - Portretten van de Gouvernements-Commissaris, de voorzitter van de R.v.B. en de voorzitter van het C.v.B., 1863 - 1921; 701
  - Adressen van besturen van Spoorwegmaatschappijen die bij de behandeling van de wet op de spoorwegdiensten in Nederland aan de 2e Kamer en aan de minister gericht zijn., 1874 - 1884; 702
  - Jaarverslag van het Ziekenfonds te Semarang., 1889 - 1940; 703
  - Foto van het hoofdbureau van de N.I.S.M. te Semarang, 704
  - Boek met uitgeknipte advertenties uit diverse bladen, geplaatst door de N.I.S.M. o.a., betreffende vergader ringen, uitgifte van aandelen en sollicitaties., 1919 - 1970; 705
  - Uittreksel uit het Staatsblad van Nederlandsch-Indië, 1926; 706
  - Mededelingen van de N.I.S.M. nr. 1 - 47., 1934 - 1940; 707
  - Mededelingen van de N.I.S.M. nr. 1 - 15, met inhoudsopgave., 1936; 708
  - Stukken door de heer Moorees uit Indië meegebracht, o.a. materieelstaten., 1949; 709
  - Tijdschrift:"Pleiter en Vraagbaak" (blad voor gepensionneerden en repatrierende ambtelijke en particuliere werkers uit Indonesie., 1950 - 1953; 710
  - Tijdschrift: "Nibeg-Orgaan" (blad van de Nederlandsch-Indische Bond van ex-krijgsgevangen geïnterneerden en gerepatrieerden)., 1951 - 1953; 711
  - Diverse stukken o.a.correspondentie, notá's, wetsontwerpen, voorschriften., 1863 - 1871; 712
  - Diverse stukken o.a.aantekeningen, bescheiden, protocollen, kaarten, nota's, met index., 1900 - 1919; 713
- BOEKEN EN BROCHURES
  - Uitgave van de Staatsspoorwegen: Indische Spoorweg-Politiek door S.A.Reitsma, deel I., 1916; 714
  - Uitgave van de Staatsspoorwegen: Indische Spoorweg-Politiek door S.A.Reitsma,.deel II., 1919; 715
  - Uitgave van de Staatsspoorwegen: Indische Spoorweg-Politiek door S.A.Reitsma, deel III., 1919; 716
  - Uitgave van de Staatsspoorwegen: Indische Spoorweg-Politiek door S.A.Reitsma, deel IV., 1919; 717
  - Uitgave van de Staatsspoorwegen: Indische Spoorweg-Politiek door S.A.Reitsma, deel V., 1920; 718
  - Uitgave van de Staatsspoorwegen: Indische Spoorweg-Politiek door S.A.Reitsma, deel VI., 1920; 719
  - Uitgave van de Staatsspoorwegen: Indische Spoorweg-Politiek door S.A.Reitsma, deel VII., 1920; 720
  - Uitgave van de Staatsspoorwegen: Indische Spoorweg-Politiek door S.A.Reitsma, deel VIII., 1925; 721
  - Uitgave van de Staatsspoorwegen: Indische Spoorweg-Politiek door S.A.Reitsma, deel IX., 1926; 722
  - Uitgave van de Staatsspoorwegen: Indische Spoorweg-Politiek door S.A.Reitsma, deel X., 1927; 723
  - Geschiedkundig overzicht van de totstandkoming der aan de Spoor- en Tramwegenmaatschappijen verleende concessievoorwaarden en der op grond van die voorwaarden gesloten overeenkomsten, deel 1A-1B., 1916; 724
  - Geschiedkundig overzicht van de totstandkoming der aan de Spoor- en Tramwegenmaatschappijen verleende concessievoorwaarden en der op grond van die voorwaarden gesloten overeenkomsten, deel 2A., 1917; 725
  - Geschiedkundig overzicht van de totstandkoming der aan de Spoor- en Tramwegenmaatschappijen verleende concessievoorwaarden en der op grond van die voorwaarden gesloten overeenkomsten, deel 2B., 1917; 726
  - Aanleg van Spoorwegen op Java:Voorwaarden van concessie, door J.E.Banck c.s., 1862; 727
  - Stoom-Spoorweg-Vervoer op Java:deel II :Memorie desbetreffende ingediend., 1862; 728
  - De spoorweg Semarang-Vorstenlanden als geldbelegging beschouwd in een brief van een amsterdamse beursman., 1863; 729
  - Onze aanvragen om concessie nader toegelicht, door J.E.Banck c.s., 1863; 730
  - De Spoorwegkwestie op Java, door J.D.van Herwerden., 1863; 731
  - Hoe zullen op Java Spoorwegen worden aangelegd?, door Mr.J.W.Tydeman., 1863; 732
  - Gegevens omtrent de zaak der Spoorwegen op Java, door T.J.Stieltjes., 1863; 733
  - Open brief van de heren J.P.Dudok van Heel c.s. over de Spoorwegaanleg op Java gericht aan de leden van het Indisch Genootschap., 1864; 734
  - Verslag der commissie uit het Indisch Genootschap over de aanleg van een Spoorweg-net op Java., 1864; 735
  - Overzicht van hetgeen met de Spoorwegen op Midden-Java is voorgevallen, door T.J.Stieljes., 1864; 736
  - Rapport over verbeterde vervoermiddelen op Java, door T.J.Stieltjes., 1864; 737
  - Nota over de aanleg van Spoorwegen en kanalen op Java, door T.J.Stieltjes., 1864; 738
  - Adres aan het Ministerie van Koloniën betreffende de aanleg van Spoorwegen op Java, door J.P.Dudok van Heel c.s., 1864; 739
  - Aanleg van Spoorwegen op Java, door T.J.Stieltjes., 1865; 740
  - De Reede van Semarang., 1865; 741
  - Aanleg van Spoorwegen op Midden-Java, door N.H.Henket., 1866; 742
  - De spoorweg Semarang-Vorstenlanden., 1868; 743
  - De N.I.S.M. in de 2e Kamer., 1869; 744
  - Bescheiden omtrent de regeling van het aandeel in de kosten., 1869; 745